臺灣高等法院刑事判決　　　　　　　　　九十一年度上易字第二九一五號
　　上　訴　人
　　即　被　告　乙○○
右上訴人，因妨害自由案件，不服臺灣板橋地方法院，九十一年度易字第一八九六號
，中華民國九十一年八月二十三日第一審判決（起訴案號：臺灣板橋地方法院檢察署
九十年度偵字第一九九六八號），提起上訴，本院判決如左：
    主  文
上訴駁回。
乙○○緩刑貳年。
    事  實
一、緣乙○○懷疑其男友崔守中逐漸與其疏遠係因甲○○之故，竟自民國九十年七月
    二十六日起，多次以其行動電話（門號：0000000000）及住家電話（號碼：02─
    00000000）撥打甲○○之行動電話（門號：0000000000）、住家電話（號碼：02
    ─00000000）及辦公室電話，或則出言謾罵，或則沈默不語，藉以騷擾甲○○，
    迨同年八月五日，撥打甲○○之上開行動電話之際，因甲○○未予接聽，竟基於
    恐嚇犯意，於該行動電話門號之語音信箱內，留言恫稱：「甲○○我警告妳，不
    要再接近崔守中，否則我會讓妳好看，讓妳日子不好過」等語，而以加害身體之
    事恐嚇甲○○，嗣於當日晚上十一時許，甲○○開啟該行動電話語音信箱並聞悉
    該等留言內容後，乃生心畏懼，致生危害於安全，旋於同年月八日報警循線查悉
    上情。
二、案經甲○○訴由臺北市政府警察局文山第一分局報請臺灣板橋地方法院檢察署檢
    察官偵查起訴。
    理  由
一、右揭事實，業據上訴人即被告乙○○（下稱被告）於警訊、偵查、原審及本院審
    理時坦承不諱，核與告訴人甲○○之指訴情節相符，並有電話通聯紀錄一紙在卷
    可資佐證，堪信其自白確與事實相符，本案事證已臻明確，犯行洵堪認定。
二、核被告所為，係犯刑法第三百零五條之恐嚇罪。
三、原審改依通常程序，適用刑法第三百零五條、第四十一條第一項前段，罰金罰鍰
    提高標準條例第一條前段、第二條，審酌被告遇感情糾葛，不思循理性途徑解決
    ，反以恐嚇方式恫嚇他人，徒使被害人蒙受諸多心理創傷，同時亦危害社會治安
    ，此外，並參酌其犯罪動機、目的、手段、所生危害及犯罪後坦承犯行態度良好
    等一切情狀，量處拘役五十九日，並諭知易科罰金之折算標準，以示懲戒，經核
    認事用法均無不合，被告上訴意旨以其留言非害惡之詞，不足以生畏懼，係其卸
    責之詞，並無可採，上訴核無理由，應予駁回。
四、公訴意旨另以：被告自九十年七月二十六日起至同年八月間止，連續多次撥打電
    話恐嚇告訴人（事實欄所載之恐嚇犯行除外），因認被告涉有恐嚇罪嫌云云，惟
    公訴人就此部分既未具體指明被告究以如何方式恐嚇告訴人，其此部分所指情節
    ，是否確與事實相符，已非無疑，且被告當時除實施事實欄所載之恐嚇犯行外，
    僅有撥打電話謾罵告訴人及沈默不語之騷擾行為等情，業據告訴人於警訊、偵查
    及原審審理時陳明在卷，核與被告所辯情節相符，此益見被告當時就此部分並無
    何等恐嚇告訴人之情事，公訴意旨逕認被告涉有此部分恐嚇罪嫌，容有誤會，惟
    其既認此部分與前揭起訴論罪部分具有連續犯之裁判上一罪關係，原審不另為無
    罪之諭知，並無違誤。
五、末查被告前未曾受有期徒刑以上刑之宣告，有本院被告全國前案記錄表附卷可稽
    ，經上開刑之宣告當知警惕，應無再犯之慮，因認上開宣告刑以暫不執行為適當
    ，爰併諭知緩刑二年，以啟自新。
據上論斷，應依刑事訴訟法第三百六十八條、刑法第七十四條第一款，判決如主文。
本案經檢察官吳國南到庭執行職務。
中      華 民      國    九十一    年      十一    月      二十    日
                              臺灣高等法院刑事第十八庭
                                  審判長法  官  吳      敦
                                        法  官  劉  慧  芬
                                        法  官  吳  明  峰
右正本證明與原本無異。
不得上訴。
                                        書記官  李  華  安
中      華      民      國    九十一    年      十一    月      二十    日
附錄：本案論罪科刑法條全文
刑法第三百零五條：
以加害生命、身體、自由、名譽、財產之事恐嚇他人，致生危害於安全者，處二年以
下有期徒刑、拘役或三百元以下罰金。
